臺灣高等法院刑事判決               100年度上易字第2135號
上  訴  人
即  被  告  何勝淵
上列上訴人即被告因竊盜案件，不服臺灣基隆地方法院100年度
易字第229號，中華民國100年7月12日第一審判決（起訴案號：
臺灣基隆地方法院檢察署100年度偵字第2151號），提起上訴，
本院判決如下：
    主  文
上訴駁回。
    理  由
一、依刑事訴訟法第350條、第361條、第362條、第367條規定，
    不服地方法院之第一審判決而上訴者，須提出上訴書狀，並
    應敘述具體理由，為上訴必備之程式；其所提出之上訴書狀
    並未敘述上訴理由，或僅曾以言詞陳述上訴理由者，均應於
    上訴期間屆滿後20日內補提理由書於第一審法院。第一審法
    院經形式審查，認逾期未補提上訴理由者，應定期間先命補
    正；逾期未補正者，為上訴不合法律上之程式，應以裁定駁
    回。倘已提出上訴理由，但所提非屬具體理由者，則由第二
    審法院以上訴不合法律上之程式，判決駁回。而所謂具體理
    由，必係依據卷內既有訴訟資料或提出新事證，指摘或表明
    第一審判決有何採證認事、用法或量刑等足以影響判決本旨
    之不當或違法，而構成應予撤銷之具體事由，始克當之（例
    如：依憑證據法則具體指出所採證據何以不具證據能力，或
    依憑卷證資料，明確指出所為證據證明力之判斷如何違背經
    驗、論理法則）；倘僅泛言原判決認定事實錯誤、違背法令
    、量刑失之過重或輕縱，而未依上揭意旨指出具體事由，或
    形式上雖已指出具體事由，然該事由縱使屬實，亦不足以認
    為原判決有何不當或違法者（例如：對不具有調查必要性之
    證據，法院未依聲請調查亦未說明理由，或援用證據不當，
    但除去該證據仍應為同一事實之認定），皆難謂係具體理由
    ，俾與第二審上訴制度在請求第二審法院撤銷、變更第一審
    不當或違法之判決，以實現個案救濟之立法目的相契合，並
    節制濫行上訴（最高法院著有97年度台上字第892號判決可
    參）。
二、本件原審判決書於民國100年7月21日囑託法務部矯正署基隆
    看守所長官送達上訴人即被告何勝淵（下稱上訴人），上訴
    人不服原審判決，於100年7月28日合法提起上訴，形式上提
    出上訴書狀敘述上訴理由，其理由並略以：被告對於造成被
    害人金錢損失，深知悔悟，為此懇請鈞院傳被害人當庭與被
    告洽談和解賠償事宜。
三、經查：本件原判決認定上訴人有於於民國100年3月8日15時
    許，毀壞基隆市安樂區○○○街62巷242號11樓黨鴻玉住處
    客廳外之陽臺門窗，踰越前揭安全設備，侵入其住處，竊得
    黨鴻玉所有之攝影機、行動電腦及音響各1台等犯罪事實，
    係依憑上訴人於警詢、偵查及原審審理時之自白、證人黨鴻
    玉於警詢、證人周德成於警詢及偵查中所為指證、卷附現場
    監視器翻拍2張及現場照片10張等證據資料而為判斷，且認
    上訴人係犯刑法第321條第1項第1款、第2款之加重竊盜，並
    為累犯，科處有期徒刑8月等，由形式上觀察，俱無違背經
    驗法則及論理法則，或有何違背法令之處，量刑亦稱妥適。
    上訴人既未依據卷內既有訴訟資料或提出新事證，指摘或表
    明第一審判決有何採證認事、用法等足以影響判決本旨之不
    當或違法，而構成應予撤銷之具體事由，其上訴意旨僅請求
    傳喚被害人與其洽談和解賠償事宜云云，揆諸前開最高法院
    判決意旨，其前揭上訴理由自非屬得上訴第二審之具體理由
    。從而，本件上訴不合法律上之程式，且無從命補正，應予
    駁回，並不經言詞辯論為之。
三、依刑事訴訟法第367條前段、第372條，判決如主文。
中    華    民    國  100      年    9     月    21    日
                  刑事第三庭   審判長法  官  陳博志
                                     法  官  陳如玲
                                     法  官  許仕楓
以上正本證明與原本無異。
不得上訴。
                                     書記官  彭威翔
中    華    民    國   100     年    9     月    22    日